臺灣臺北地方法院民事判決　　　　　　 94年度簡上字第156號
上　訴　人　乙○○
訴訟代理人　郭登富律師
　　　　　　張秀瑜律師
被上　訴人　甲○○
訴訟代理人　王勝彥律師
上列當事人間遷讓房屋等事件，上訴人對於中華民國94年1月4日
本院臺北簡易庭93年度北簡字第8884號第一審判決提起上訴，請
求就假執行部分，先為辯論，本院於94年4月1日言詞辯論終結，
判決如下：
    主  文
上訴駁回。
    事實及理由
一、按第二審法院應依聲請，就關於假執行之上訴，先為辯論及
    裁判，民事訴訟法第455條定有明文。
二、上訴人主張：原判決判命伊應將門牌號碼臺北市○○路○段
    86號1樓房屋（以下稱系爭房屋）返還予被上訴人，並依民
    事訴訟法第389條規定依職權宣告得假執行，因伊向被上訴
    人承租系爭房屋供作經營生機飲食店連鎖商店，目前在臺北
    市○○路萬芳醫院捷運站商圈僅設此家分店，非但已在文山
    區擁有一定數量之消費群而享有一定之商業利益，更有許多
    會員型消費者，採先預付金額再到店取貨之交易方式。如伊
    就系爭房屋在判決確定前無法繼續依租賃關係而為使用收益
    ，勢必無法在同一商圈內另尋地點開設店鋪，是若准許被上
    訴人執原審判決命伊返還系爭房屋部分為假執行，恐致伊在
    上開捷運站商圈已開發之連鎖店體系遭到破壞，而受有不能
    回復之損害，更因此造成已經預付費用會員客戶之權益受損
    ，自符合民事訴訟法391條規定不准假執行之要件，或至少
    應宣告被上訴人應供擔保始准宣告假執行，俾保障伊之權益
    ，為此聲明：(一)原判決關於命上訴人返還房屋部分之假執行
    裁判廢棄。(二)前開廢棄部分，原判決不准假執行或命被上訴
    人應供擔保始准假執行。
三、被上訴人則以：上訴人於原判決敗訴後，已在系爭房屋貼出
    「近期遷址」之廣告，並無不能在同一商圈內另尋地點開設
    店鋪以及在該商圈已開發之連鎖店體系遭到破壞之情形。上
    訴人於簽訂系爭房屋租賃契約書時已知租賃期限及違約之罰
    則，自應就違約結果有所評估，況被上訴人於租期屆滿前已
    以書面通知上訴人表明不再續租之意旨，上訴人並無不能回
    復之損害存在。且系爭房屋為被上訴人所有，被上訴人為有
    資力之人，如原判決遭廢棄，而得賠償上訴人之損害，上訴
    人如欲免為假執行，自可依原判決提供擔保即可達其目的，
    其以上訴方式，請求不准假執行，並無理由等語資為抗辯。
四、按被告釋明因假執行恐受不能回復之損害者，如係第389條
    情形，法院應依其聲請宣告不准假執行；如係前條情形，應
    宣告駁回原告假執行之聲請，民事訴訟法第391條固定有明
    文。惟所謂因假執行恐受不能回復之損害係指被告因假執行
    所受損害有不能回復原狀或回復顯有困難之情形。經查，上
    訴人已於系爭房屋之店面張貼「近期遷址至臺北市○○路○
    段112巷2弄22號1樓」之告示，此有被上訴人提出上訴人所
    不爭執之現場照片四張在卷足稽，可見上訴人仍在得系爭房
    屋附近經營生機飲食店，並提供預付費用會員繼續消費，其
    主張於假執行後，有無法在同一商圈內另尋地點開設店鋪，
    破壞其在該商圈已開發之連鎖店體系，及造成已經預付費用
    會員客戶之權益受損等不能回復之損害，尚非可取。
五、次按，就民事訴訟法第427條第1項至第4項訴訟適用簡易程
    序所為被告敗訴之判決，法院應依職權宣告假執行，同法第
    389條第項第3款明定。雖同法第392條第1項規定，法院依職
    權宣告假執行，仍得宣告非經原告預供擔保，不得為假執行
    。惟法院是否為此附條件之宣告，仍由法院依職權決定，非
    被告所得強求。查兩造於原審係本於系爭房屋之定期租賃關
    係所生爭執而涉訟，屬民事訴訟法第427條第1項第1款適用
    簡易訴訟程序之事件，原判決依前揭規定，依職權宣告被上
    訴人得逕為假執行而未酌定擔保金額，於法並無不合。且原
    審判決已依民事訴訟法第392條第2項規定，依職權宣告上訴
    人預供擔保後，得免為假執行，上訴人自得循此項條件提供
    擔保，以免為假執行。
六、綜上，上訴人主張原判決命其返還房屋部分，因被上訴人為
    假執行而受有不能回復之損害，及原判決就該部分應附供擔
    保之條件始得宣告假執行云云，均不可採，其請求本院廢棄
    原審就返還房屋部分，依職權宣告假執行之判決，改判不准
    假執行或命被上訴人應供擔保始准假執行，為無理由，應予
    駁回。
七、據上論結，本件假執行之上訴為無理由。依民事訴訟法第43
    6條之1第3項、第455條、第449條第1項，判決如主文。
中　　華　　民　　國　　94　　年　　4 　　月　　8 　　日
                 民事第一庭    審判長法　官　詹文馨
                  　　　　　　　　　 法　官　傅中樂
                  　　　　　　　　　 法　官　王貞秀
以上正本係照原本作成
本判決不得上訴
中　　華　　民　　國　　94　　年　　4 　　月　　8 　　日
                      　             書記官　劉寶鈴
